Minutes et répertoires du notaire Nicolas Charles LE PRÉVOST, 27 mai 1710 - décembre 1719 (étude I)
Archives nationales
- Minutes de Nicolas Charles LE PRÉVOST, mai 1710 - décembre 1719; MC/ET/I/239 - MC/ET/I/287
  - Minutes. 1719, janvier - février, janvier - février 1719; MC/ET/I/280
    - Contrat de mariage entre Antoine Baufre, compagnon orfèvre, cul de sac de la rue des Quatre-Vents, et Anne Mauduit, fille de Jean Mauduit, marchand fruitier oranger, le petit Vaugirard., 8 janvier 1719; MC/ET/I/280
      contrat de mariage; Baufre, Antoine; Mauduit, Anne; Mauduit, Jean; orfèvre
    - Partage de Marie Blay, fille majeure, domicile non précisé., 14 janvier 1719; MC/ET/I/280
      partage; Blay, Marie
    - Contrat de mariage entre Louis Turault, valet de chambre, rue de Seine, et Geneviève Durand, veuve de François Langlois, marchand de vin, rue de Seine., 15 janvier 1719; MC/ET/I/280
      contrat de mariage; Seine (rue de); Turault, Louis; Durand, Geneviève; Langlois, François; employé de maison; commerçant
    - Inventaire après décès de Pierre Vattier, maître chandelier, rue de Seine, époux de Marie Delabretesche., 16 janvier 1719; MC/ET/I/280
      inventaire après décès; Seine (rue de); Vattier, Pierre; Delabretesche, Marie; cirier
    - Talour (François), menuisier, rue Princesse § Obligation, 17 janvier 1719; MC/ET/I/280
      obligation; Talour, François
    - Contrat de mariage entre Jean-Baptiste Péqueur, valet de chambre, quai Malaquais, et Marguerite Lesort, fille de Pierre Lesort, bourgeois de Paris., 19 janvier 1719; MC/ET/I/280
      contrat de mariage; Malaquais (quai); Péqueur, Jean-Baptiste; Lesort, Marguerite; Lesort, Pierre; employé de maison
    - Contrat de mariage entre Jean Gruet, officier de cuisine, rue de Seine, et Jeanne-Elisabeth Gellé, fille de feu François Gellé, marchand à Auxi-le-Château en Artois, rue du Cherche-Midi., 19 janvier 1719; MC/ET/I/280
      contrat de mariage; Seine (rue de); Cherche-Midi (rue du); Gruet, Jean; Gellé, Jeanne-Elisabeth; Gellé, François; commerçant
    - Contrat de mariage entre Jacques Manseau, cordonnier, enclos de l'abbaye de Saint-Germain-des-Prés, et Marie Danière, fille de feu Jean Danière, jardinier à Troyes en Champagne., 20 janvier 1719; MC/ET/I/280
      contrat de mariage; Saint-Germain-des-Prés (hameau); Troyes (Aube); Manseau, Jacques; Danière, Marie; Danière Jean; cordonnier; jardinier
    - Contrat de mariage entre Charles Monsizerain, Vaugirard, et Marie Hallé, fille de feu Pierre hallé, chirurgien, Vaugirard., 20 janvier 1719; MC/ET/I/280
      contrat de mariage; Vaugirard (ancienne commune); Monsizerain, Charles; Hallé, Marie; Hallé, Pierre; chirurgien
    - Inventaire après décès d'Antoine Legay, maître paveur, rue du Four, époux de Marguerite Françoise Barillé., 21 janvier 1719; MC/ET/I/280
      inventaire après décès; Four (rue du); Legay, Antoine; Barillé, Marguerite Françoise; paveur-dalleur
    - Contrat de mariage entre Pierre Grandjean Delespine, conseiller du roi, président lieutenant au baillage de Chatellemie de Crecy-en-Brie, et Marie-Charlotte Fleury, fille de feu Augustin Fleury, bourgeois de Paris, rue du Bac., 21 janvier 1719; MC/ET/I/280
      contrat de mariage; Bac (rue du); Grandjean Delespine, Pierre; Fleury, Marie-Charlotte; Fleury, Augustin
    - Inventaire après décès de Edouard Danville, écuyer d'écurie, rue Saint-Dominique., 23 janvier 1719; MC/ET/I/280
      inventaire après décès; Saint-Dominique (rue); Danville, Edouard
    - TAVERNIER (Philippe) Maître serrurier Rue du Sépulcre § obligation .., 26 janvier 1719; MC/ET/I/280
      obligation; Tavernier, Philippe
    - BERTRAND (Alexandre) Maître doreur (et entrepreneur des menus plaisirs du Roi) § Halle couverte de la four Saint-Germain; Bail (2 actes), 27 janvier 1719; MC/ET/I/280
      bail; Bertrand, Alexandre
    - Inventaire après décès de Madeleine Bezard, veuve de Josué Prevost, marchand de bois, rue des Deux-Anges., 28 janvier 1719; MC/ET/I/280
      inventaire après décès; Deux-Anges (rue des); Bezard, Madeleine; Prevost, Josué; commerçant
    - Contrat de mariage entre Louis Voisin, marquetteur et fleuriste en ébène, rue des Saints-Pères, et Anne Moheau, fille de Nicolas Moheau, maître jardinier des Dames de Saint-Louis, Saint-Cyr., 5 février 1719; MC/ET/I/280
      contrat de mariage; Saints-Pères (rue des); Voisin, Louis; Moheau, Anne; Moheau, Nicolas; jardinier
    - Testament de Marguerite Tremblet, veuve en secondes noces de Jean Daverede, chirurgien, rue de Seine., 7 février 1719; MC/ET/I/280
      testament; Seine (rue de); Tremblet, Marguerite; Daverede, Jean; chirurgien
    - MIGNOT (Philippe) maître Graveur Rue de Harlay § Apprentissage, 7 février 1719; MC/ET/I/280
      contrat d'apprentissage; Mignot, Philippe
    - SOUBIRAN (Arnould) Rue Neuve du Palais - Maître graveur § Apprentissage, 7 février 1719; MC/ET/I/280
      contrat d'apprentissage; Soubiran, Arnould
    - GOSSET (Jean) maître Graveur Rue de l'Arbre Sec § Apprentissage, 7 février 1719; MC/ET/I/280
      contrat d'apprentissage; Gosset, Jean
    - Transport par Jean Gosset, syndic, demeurant rue de l'Arbre-Sec, Arnaud Soubiran, demeurant cour neuve du Palais, Philippe Mignot, demeurant rue de Harlay, maîtres graveurs jurés en charge, des dix-huit mois restant à courir de l'apprentissage de Jean-François Anquet-Delisle, après la mort, en janvier, de son maître, Jacques Hupierre, à Jean-Baptiste Adam, maître graveur, demeurant au Marché-Neuf, moyennant 150 livres payées comptant. L'apprenti sera logé, nourri et blanchi., 7 février 1719; MC/ET/I/280
      Documents du Minutier central concernant l'histoire de l'art (1700-1750), par Mireille Rambaud, tome II [études I à X, soit 2357 actes], Paris, Archives nationales, 1971, p. 571 (instrument de recherche imprimé dématérialisé, certaines notices sont plus détaillées dans la version intégrale accessible en ligne par la rubrique 'Autres instruments de recherche', voir contexte dans le Plan d’orientation général - Notaires de Paris, guides thématiques du Minutier).
    - Testament de Catherine Guesnon, fille majeure, quai de la Mégisserie., 10 février 1719; MC/ET/I/280
      testament; Mégisserie (quai de la); Guesnon, Catherine
    - Contrat de mariage entre Jean Bernard, marchand de vin, rue de Grenelle, et Marie Marchais, fille de feu Nicolas Marchais, hôtelier à Bourg-la-Reine, rue Saint-Dominique., 11 février 1719; MC/ET/I/280
      contrat de mariage; Grenelle (rue de); Saint-Dominique (rue); Bernard, Jean; Marchais, Marie; Marchais, Nicolas; commerçant; hôtelier
    - Contrat de mariage entre Claude de Thiard de Bissy, chevalier, rue de Verneuil, et Madeleine Sylvie de Saint-Hermine, fille de feu Henri Louis de Saint-Hermine, rue du Regard., 11 février 1719; MC/ET/I/280
      contrat de mariage; Verneuil (rue de); Regard (rue du); Thiard de Bissy, Claude de; Saint-Hermine, Madeleine Sylvie de; Saint-Hermine, Henri Louis de
    - Contrat de mariage entre François Evrard, cordonnier, rue des Monceaux, et Catherine Millet, veuve de Jean Ressié, ouvrier à la monnaie de Paris, rue du faubourg Saint-Jacques-du-Haut-Pas., 11 février 1719; MC/ET/I/280
      contrat de mariage; Faubourg-Saint-Jacques (rue du); Evrard, François; Ressié, Jean; cordonnier
    - Contrat de mariage entre René Boully, domestique, rue des Boucheries, et Françoise-Angélique Boiscourjon, fille naturelle de feu Jacques Boiscourjon, avocat du Roi au présidial de Montargis, rue du Sépulcre., 13 février 1719; MC/ET/I/280
      contrat de mariage; Saint-Sépulcre (rue du); Boully, René; Boiscourjon, Françoise-Angélique; Boiscourjon, Jacques; employé de maison
    - Contrat de mariage entre Nicolas Varroquier, économe et greffier de l'hôpital Notre-Dame de Pitié, rue Copeau (ou Coupeaux), et Anne Marguerite Hubert, fille de Jacques Hubert, receveur des entrées près la barrière de la rue de Seine., 14 février 1719; MC/ET/I/280
      contrat de mariage; Copeau (rue); Seine (rue de); Varroquier, Nicolas; Hubert, Anne Marguerite; Hubert, Jacques
    - Contrat de mariage entre Jean Thomaint, maître boulanger, rue du Sépulcre, et Marie Madeleine Pichou, fille de feu Barthélémy Pichou, marchand de vin et hôtelier au Roule en Normandie, rue Saint-Honoré., 16 février 1719; MC/ET/I/280
      contrat de mariage; Saint-Sépulcre (rue du); Saint-Honoré (rue); Thomain, Jean; Pichou, Marie Madeleine; Pichou, Barthélémy; boulanger; commerçant
    - Testament de Marie-Eléonore de Machault, veuve de François Guerapin de Vauréal, chevalier seigneur de Gency, rue de la Chaise., 17 février 1719; MC/ET/I/280
      testament; Chaise (rue de la); Machault, Marie-Eléonore de; Guerapin de Vauréal, François (seigneur de Gency)
    - Inventaire après décès de Marguerite Tremblet, veuve en secondes noces de Jean Daverede, chirurgien, grande rue de Seine., 18 février 1719; MC/ET/I/280
      inventaire après décès; Seine (rue de); Tremblet, Marguerite; Daverede, Jean; chirurgien
    - Contrat de mariage entre Philippe Danjant, rue de Grenelle, et Marguerite Lhoste, fille de feu Jean Lhoste, rue du Four., 19 février 1719; MC/ET/I/280
      contrat de mariage; Grenelle (rue de); Four (rue du); Danjant, Philippe; Lhoste, Marguerite; Lhoste, Jean
    - BRUIANT Compagnon ébéniste Cul de sac Saint-Pierre § Quittance et décharge -, 19 février 1719; MC/ET/I/280
    - MOREAU (Jean) Maître doreur sur métaux Rue Saint André § Mariage, 19 février 1719; MC/ET/I/280
      contrat de mariage; Moreau, Jean
    - Contrat de mariage entre Jean Moreau, maître doreur sur métaux, rue Saint-André, et Claude Louise Guéribour, fille de feu Jean Guéribour, jardinier en Picardie, rue des Noyers., 19 février 1719; MC/ET/I/280
      contrat de mariage; Saint-André (rue); Noyers (rue des); Moreau, Jean; Guéribour, Claude louise; Guéribour, Jean; décorateur; jardinier
    - Contrat de mariage entre Noël Lacour, maître oiseleur, faubourg Saint-Antoine, et Marguerite Bornié, fille de feu Pierre Marin Bornié, rue du Bac., 19 février 1719; MC/ET/I/280
      contrat de mariage; Saint-Antoine (faubourg); Bac (rue du); Lacour, Noël; Bornié, Marguerite; Bornié, Pierre Marin
    - Contrat de mariage entre Jacques Pinette, bourgeois de Corbigny, rue de la Vieille-Draperie, et Elisabeth Briet, fille de feu Daniel Briet, marchand en Bourgogne, rue de la Vieille-Draperie., 22 février 1719; MC/ET/I/280
      contrat de mariage; Vieille-Draperie (rue de la); Pinette, Jacques; Briet, Elisabeth; Briet, Daniel; commerçant
    - Inventaire après décès de François Bernardin Lelubois, bourgeois de Paris, rue d'Enfer, et Catherine Poulain, sa femme., 27 février 1719; MC/ET/I/280
      inventaire après décès; Enfer (rue d'); Lelubois, François Bernardin; Poulain, Catherine
    - Inventaire après décès de Catherine Poulain, rue d'Enfer, et de François Bernardin Lelubois, son époux., 27 février 1719; MC/ET/I/280
      inventaire après décès; Enfer (rue d'); Poulain, Catherine; Lelubois, François Bernardin
    - Fremin (Jean), orfèvre, quai des Orfèvres § Bail, 28 février 1719; MC/ET/I/280
      bail; Fremin, Jean
  - Minutes. 1719, mars - avril, mars - avril 1719; MC/ET/I/281
    - Sivet (Louis) maître fondeur place aux Veaux § Bail à .., 30 avril 1714; MC/ET/I/281
      bail; Sivet, Louis
    - Inventaire après décès de Marie-Anne Fournier, et Antoine Hecquet, son époux., 1er mars 1719; MC/ET/I/281
      inventaire après décès; Fournier, Marie-Anne; Hecquet, Antoine
    - Testament de Françoise Gagnat, fille majeure, rue Honoré-Chevalier., 2 mars 1719; MC/ET/I/281
      testament; Honoré-Chevalier (rue); Gagnat, Françoise
    - Testament de Adrienne David, veuve de François Lachèvre, charpentier, hors la barrière des Capucines., 16 mars 1719; MC/ET/I/281
      testament; Aveugles (rue des); David, Adrienne; Lachèvre, François; charpentier
    - DAUFRESNE (Antoine) maître maçon rue Sainte-Appoline § Comparution, 17 mars 1719; MC/ET/I/281
      Daufresne, Antoine
    - Contrat de mariage entre Jacques Emard, rue du Bac, et Marguerite-Geneviève Legrade, fille de René Legrade, marchand bourrelier, rue de Seine., 18 mars 1719; MC/ET/I/281
      contrat de mariage; Bac (rue du); Seine (rue de); Emard, Jacques; Legrade, Marguerite-Geneviève; Legrade, René; commerçant; sellier
    - Partage de la succession Véronique Marquemont, veuve de feu Pierre Quesnel, bourgeois de Paris., 20 mars 1719; MC/ET/I/281
      partage; Marquemont, Véronique; Quesnel, Pierre
    - Contrat de mariage entre Nicolas Guedon, maître et marchand chandelier, rue du Four et Marie Delabretesche, veuve de Pierre Vatier, maître et marchand chandelier, rue de Seine., 21 mars 1719; MC/ET/I/281
      contrat de mariage; Four (rue du); Seine (rue de); Guedon, Nicolas; Delabretesche, Marie; Vatier, Pierre; commerçant; cirier
    - Obligation de Jean Delahaye et sa femme, envers Antoine Porlier, de la somme de 980 livres; pour en faciliter le remboursement, les époux Delahaye transportent audit Porlier les sommes dues audit Delahaye par l'intendant du duc du Maine pour ouvrages de peinture faits et fournis en 1711 et 1712, suivant un mémoire de 404 livres, arrêté le 12 janvier 1712, et un autre mémoire de 576 livres, arrêté le 3 janvier 1713., 23 mars 1719; MC/ET/I/281
    - Contrat de mariage entre Mathieu Hensig, sujet allemand, rue Saint-Dominique, et Madeleine Martine, veuve de Jean Guillaume, rue Saint-Dominique., 24 mars 1719; MC/ET/I/281
      contrat de mariage; Saint-Dominique (rue); Hensig, Mathieu; Martine, Madeleine; Guillaume, Jean; commerçant
    - Marché entre Pierre Dourdy, demeurant rue Galande, et Léonard Chamaroux, demeurant à la porte Saint-Marcel, tous deux maîtres maçons, d'une part, Jean Guyonnet dit La Rue, appareilleur et tailleur de pierres, demeurant rue Saint-Maur, et François Paillou, tailleur de pierres, demeurant rue Saint-Dominique, d'autre part, pour la taille et l'appareillage des pierres en vue de la construction de l'église des religieux Prémontrés de la Réforme, rue de Sèvres, suivant les plans et dessins qui seront donnés par l'architecte., 27 mars 1719; MC/ET/I/281
      Documents du Minutier central concernant l'histoire de l'art (1700-1750), par Mireille Rambaud, tome II [études I à X, soit 2357 actes], Paris, Archives nationales, 1971, p. 708 (instrument de recherche imprimé dématérialisé, certaines notices sont plus détaillées dans la version intégrale accessible en ligne par la rubrique 'Autres instruments de recherche', voir contexte dans le Plan d’orientation général - Notaires de Paris, guides thématiques du Minutier).
    - Partage de Catherine Boutrau, et de son époux Romain Hersant., 8 avril 1719; MC/ET/I/281
      partage; Boutrau, Catherine; Hersant, Romain
    - Inventaire après décès de Romain Hersant, marchand bourgeois de Paris, et de Catherine Boutrau, sa femme., 8 avril 1719; MC/ET/I/281
      inventaire après décès; Hersant, Romain; Boutrau, Catherine; commerçant
    - Contrat de mariage entre Claude-Marie Dubois, valet de chambre, rue de la Plâtrière, et Jeanne Auger, fille de feu Louis Auger, juge de Saint-Etienne et Saint-Rémi en Champagne, rue de Bourbon., 10 avril 1719; MC/ET/I/281
      contrat de mariage; Plâtrière (rue de la); Dubois, Claude-Marie; Auger, Jeanne; Auger, Louis; employé de maison
    - Contrat de mariage entre Augustin Sarret, cocher, rue Saint-Dominique, et Marie Madeleine Romelle, fille de feu Nicolas Romelle, lieutenant au régiment d'Alsace, rue Saint-Dominique., 11 avril 1719; MC/ET/I/281
      contrat de mariage; Saint-Dominique (rue); Sarret, Augustin; Romelle, Marie Madeleine; Romelle, Nicolas; conducteur de véhicules
    - Contrat de mariage entre Edmé Tripère, valet de pied du duc d'Orléans, régent, et Nicole Rolland, fille de Simon Rolland, bourgeois de Paris, rue des Canettes., 11 avril 1719; MC/ET/I/281
      contrat de mariage; Canettes (rue des); Tripère, Edmé; Orléans (duc d'); Rolland, Nicole; Rolland, Simon
    - Testament d'Etienne Paquin, dit Lamanche, sergent aux gardes françaises, rue du Bac, époux de Jeanne Dangerville., 12 avril 1719; MC/ET/I/281
      testament; Bac (rue du); Paquin, dit Lamanche, Etienne; Dangerville, Jeanne; officier de la maison militaire du roi (Ancien Régime)
    - Compte entre Claude Bonneau, maître maçon, demeurant rue de Sèvres, et la veuve d'Antoine Vilhardin, marchand de bois, demeurant rue des Barres, des sommes dues audit Bonneau pour travaux de maçonnerie, d'après le rapport d'Étienne Masson, architecte juré expert du roi, du 22 septembre 1716, et pour les frais engagés par lui pour se faire payer, soit au total 1.176 livres., 13 avril 1719; MC/ET/I/281
      Documents du Minutier central concernant l'histoire de l'art (1700-1750), par Mireille Rambaud, tome II [études I à X, soit 2357 actes], Paris, Archives nationales, 1971, p. 22 (instrument de recherche imprimé dématérialisé, certaines notices sont plus détaillées dans la version intégrale accessible en ligne par la rubrique 'Autres instruments de recherche', voir contexte dans le Plan d’orientation général - Notaires de Paris, guides thématiques du Minutier).
    - Contrat de mariage entre Jacques Mayeux, bourgeois de Paris, rue de Bièvre, et Elisabeth Gripière, fille de Jacques Gripière, maître maréchal, rue de Bourbon., 16 avril 1719; MC/ET/I/281
      contrat de mariage; Bièvre (rue de); Mayeux, Jacques; Gripière, Elisabeth; Gripière, Jacques
    - Transaction entre Jean Brisson, maître menuisier, demeurant rue de Sèvres, héritier de Claude Brisson, son père, et Léonard Bezot, entrepreneur de bâtiments, demeurant rue de Grenelle, en règlement d'un procès en instance tant au parlement qu'à la chambre des bâtiments, à la suite des appels interjetés par le sieur Brisson père et ledit Bezot, d'une sentence rendue par la chambre des bâtiments le 17 décembre 1704, au sujet de la construction d'une maison, sise rue de Beaune, faubourg Saint-Germain, appartenant audit défunt Brisson., 17 avril 1719; MC/ET/I/281
      Documents du Minutier central concernant l'histoire de l'art (1700-1750), par Mireille Rambaud, tome II [études I à X, soit 2357 actes], Paris, Archives nationales, 1971, p. 597 (instrument de recherche imprimé dématérialisé, certaines notices sont plus détaillées dans la version intégrale accessible en ligne par la rubrique 'Autres instruments de recherche', voir contexte dans le Plan d’orientation général - Notaires de Paris, guides thématiques du Minutier).
    - Inventaire après décès de Pierre Boille, cardeur, rue des Canettes, à la requête de son épouse Marie-Marguerite Bié., 18 avril 1719; MC/ET/I/281
      inventaire après décès; Canettes (rue des); Boille, Pierre; Bié, Marie-Marguerite
    - Contrat de mariage entre Jean Cols, chirurgien, rue de Sèvre, et Anne-Françoise Rousseau, fille de feu Jacques Rousseau, maître maréchal, rue de Sèvre., 27 avril 1719; MC/ET/I/281
      contrat de mariage; Cols, Jean; Rousseau, Anne-Françoise; Rousseau, Jacques; chirurgien
    - Inventaire après décès de Claude Royer, conseiller du roi, ancien notaire au Châtelet, dressé à son domicile, rue des Canettes, à la requête de ses enfants., 27 avril 1719; MC/ET/I/281
      Histoire d'Alexandre, 6 pièces, 17 aunes sur 2 aunes 1/2 ... 350 l.
      Documents du Minutier central concernant l'histoire de l'art (1700-1750), par Mireille Rambaud, tome II [études I à X, soit 2357 actes], Paris, Archives nationales, 1971, p. 1068 (instrument de recherche imprimé dématérialisé, certaines notices sont plus détaillées dans la version intégrale accessible en ligne par la rubrique 'Autres instruments de recherche', voir contexte dans le Plan d’orientation général - Notaires de Paris, guides thématiques du Minutier).
    - Inventaire après décès de Claude Royer, conseiller du roi, ancien notaire au Châtelet, époux d'Elisabeth Varu., 27 avril 1719; MC/ET/I/281
      inventaire après décès; Royer, Claude; Varu, Elisabeth; notaire
    - Inventaire après décès de Marie Marguerite Sinblin, épouse de Nicolas Legrand, maître vitrier, rue des Boucheries., 28 avril 1719; MC/ET/I/281
      inventaire après décès; Sinblin, Marie Marguerite; Legrand, Nicolas; vitrier
    - Contrat de mariage entre Jean-René Barbier, voiturier par eau, île Maquerelle, et Louise Pillé, fille de Charles Pillé, voiturier par terre, le Gros-Caillou., 29 avril 1719; MC/ET/I/281
      contrat de mariage; Barbier, Jean-René; Pillé, Louise; Pillé, Charles; transporteur de marchandises
    - Devis et marché de charpenterie (Pierre Dorsemaine, maître charpentier, rue des Fossés-des-Pères-de-la-Doctrine-Chrétienne)., 29 avril 1719; MC/ET/I/281
      Documents du Minutier central concernant l'histoire de l'art (1700-1750), par Mireille Rambaud, tome II [études I à X, soit 2357 actes], Paris, Archives nationales, 1971, p. 615 (instrument de recherche imprimé dématérialisé, certaines notices sont plus détaillées dans la version intégrale accessible en ligne par la rubrique 'Autres instruments de recherche', voir contexte dans le Plan d’orientation général - Notaires de Paris, guides thématiques du Minutier).
    - Devis des travaux de maçonnerie à faire pour la construction d'un corps de logis à boutiques, dans la cour d'une maison, sise grande rue du Faubourg-Saint-Antoine, suivi du marché aux termes duquel François Sommier, maître maçon, demeurant cul-de-sac Sainte-Marine, s'engage envers Marie Lefebvre, veuve de Charles Raisin, maître serrurier à ressorts, à exécuter les travaux d'après les plans et élévations faits par le sieur Caulle, architecte juré expert, qui dirigera les travaux et en fera la réception et le toisé; les prix à la toise s'étagent entre 3 livres 15 sols et 70 livres. Ledit Sommier reconnaît avoir reçu 600 livres d'avance; la veuve Raisin s'engage à lui verser 500 livres lorsque les planchers seront posés et le reste en deux payements égaux et trimestriels, dont le premier aura lieu trois mois après la réception., 29 avril 1719 - 16 mars 1720; MC/ET/I/281
      Étages: deux. - Deux boutiques. - Matériaux: moellons et plâtras.
      Pièce jointe:
      - Deux plans (rez-de-chaussée et premier étage) et une élévation, en une feuille.
      À la suite et en marge: 1719, 19 mai et 17 août. Quittances dudit Sommier, l'une de 1.500 livres, l'autre de 1.000 livres.
      1720, 16 mars. Quittance de 600 livres (en billets de la banque royale) pour solde de tout compte.
    - Contrat de mariage entre Nicolas Henry, imprimeur, rue des Trois-Portes, et Madeleine Cordier, fille de feu Louis Cordier, procureur au Châtelet, rue des Trois-Portes., 30 avril 1719; MC/ET/I/281
      contrat de mariage; Trois-Portes (rue des); Henry, Nicolas; Cordier, Madeleine; Cordier, Louis; imprimeur; procureur de justice (Ancien Régime)
  - Minutes. 1719, mai - juin, mai - juin 1719; MC/ET/I/282
    - Contrat de mariage entre Charles Brice Hédouin, rue de Reuilly, et Marie Madeleine Bénard, fille de Jean Bénard, ouvrier de la manufacture des glaces, rue de Reuilly., 1er mai 1719; MC/ET/I/282
      contrat de mariage; Reuilly (rue de); Hédouin, Charles Brice; Bénard, Marie Madeleine; Bénard, Jean
    - Testament de François Le Paige, dit 'Lacroix', cocher, rue des Vieilles-Tuileries., 4 mai 1719; MC/ET/I/282
      testament; Vieilles-Tuileries (rue des); Le Paige (dit Lacroix), François; conducteur de véhicules
    - Contrat de mariage entre Jean de Pollation de Sameuze, écuyer, ancien capitaine en pied dans le régiment d'Aubigné, rue Princesse, et Etiennette Arthuis, veuve de Germain Maubert, notaire royal à Lassé dans le Maine, rue de Seine., 6 mai 1719; MC/ET/I/282
      contrat de mariage; Princesse (rue); Seine (rue de); Pollation de Sameuze, Jean de; Arthuis, Etiennette; Maubert, Germain
    - Contrat de mariage entre Jean Dorigny, maître pâtissier, rue aux Ours, et Catherine-Charlotte Blangy, fille de Jacques Blangy, bourgeois de Paris, rue Sainte-Marguerite., 8 mai 1719; MC/ET/I/282